臺灣桃園地方法院刑事判決　　　　　　　95年度訴字第1262號
公　訴　人　臺灣桃園地方法院檢察署檢察官
被　　　告　乙○○
　　　　　　　　　　（另案在臺灣桃園監獄執行中）
上列被告因違反槍砲彈藥刀械管制條例等案件，經檢察官提起公
訴（94年度偵字第21850 號），本院判決如下：
    主  文
乙○○未經許可，持有可發射子彈具有殺傷力之改造玩具手槍，
處有期徒刑壹年捌月，併科罰金新臺幣伍萬元，罰金如易服勞役
，以新臺幣壹仟元折算壹日。扣案如附表一編號一所示之改造玩
具手槍沒收。又收受贓物，累犯，處有期徒刑參月。又損壞公務
員職務上掌管之物品，累犯，處有期徒刑捌月。又損壞他人之鐵
門，足以生損害於他人，累犯，處有期徒刑參月。應執行有期徒
刑貳年捌月，併科罰金新臺幣伍萬元，罰金如易服勞役，以新臺
幣壹仟元折算壹日。扣案如附表一編號一所示之改造玩具手槍沒
收。
    事  實
一、乙○○前於民國83年間因竊盜、違反麻醉藥品管理條例案件
    ，經判處有期徒刑3 年、6 月，應執行有期徒刑3 年4 月確
    定，復於85年間因竊盜案件，經判處有期徒刑1 年2 月確定
    ，上開各罪嗣經定應執行有期徒刑4 年確定，於86年10月18
    日假釋出監，至88年11月20日假釋期滿未經撤銷，以已執行
    論。
二、乙○○明知可發射子彈具有殺傷力之改造玩具手槍及子彈，
    均為槍砲彈藥刀械管制條例所定管制之物品，未經許可，不
    得無故持有、寄藏之，然因其自身有施用毒品惡習，為免購
    買毒品時遭搶、遭騙且供已防身所用，竟基於非法持有具有
    殺傷力改造手槍、子彈之犯意，於92年4 、5 月間某日，在
    臺北市○○○路附近，收受「陳正和」之成年男子所贈送具
    有殺傷力如附表1 編號1 所示之改造手槍、編號2 、3 、4
    、5 所示之子彈合計14顆，而無故持有之。
三、乙○○於93年6 月15日上午7 時25分許，駕駛車牌號碼IW─
    6265號自小客車搭載簡麗娟，行經宜蘭縣礁溪鄉○○路口時
    ，因闖越紅燈為適在該處執行巡邏勤務之宜蘭縣警察局保安
    隊員警林正青、郭明雄發覺，而趨前攔查，乙○○見狀隨即
    駕車駛離，林正青、郭明雄亦駕駛008 號巡邏車（車牌號碼
    9T─9132號）尾隨在後，並同時查詢該車牌號碼IW─6265號
    車籍資料，因而查知乙○○所駕駛之車輛登記車主因案在監
    服刑，而通報相關單位攔查。後林正青、郭明雄行經宜蘭縣
    宜蘭市○○路135 巷時，見乙○○駕駛之前開車輛駛至巷內
    ，遂驅車至巷內欲攔停乙○○所駕車輛，然乙○○見該處為
    死巷即調頭與巡邏車相向，林正青遂下車盤查乙○○，而站
    立在巡邏車與乙○○所駕車輛之間，詎乙○○為避免遭警查
    緝，明知其車如前行即會撞及巡邏車及林正青，竟仍基於妨
    害公務、傷害之犯意，驅動所駕之自小客車，衝撞巡邏車及
    林正青疾駛而過，以此強暴方式妨害林正青執行勤務，致林
    正青受有右大腿、小腿多處鈍挫傷之傷害，並造成008 號巡
    邏車右前保險桿及右邊車身後方、右後座門把附近、天線受
    損，乙○○因此得順利逃離駕車逃離現場。嗣於同日上午7
    時50分許，為警在宜蘭縣宜蘭市○○路22巷18號前查獲乙○
    ○棄置之車牌號碼IW─6265號自小客車，並在車上起獲如附
    表1 編號2 、3 所示之具殺傷力子彈7 顆及如附表2 編號1
    所示之不具殺傷力子彈4 顆。
四、乙○○明知真實姓名、年籍不詳之人所交付之車牌號碼IN─
    9059號自小客車係贓車（該車登記為力順重機材料行所有，
    於93年6 月17日19時30分至同年月18日2 時許間某時，在宜
    蘭縣五結鄉○○路向陽新村13號車棚內失竊），於93年6 月
    18日凌晨0 時至2 時許間某時，在宜蘭縣某處向該不詳人士
    收受之。後乙○○駕駛前開車輛至宜蘭縣員山鄉大湖遊樂區
    內尋人，而宜蘭縣警察局保安隊員警亦因接獲線報至該處埋
    伏，見乙○○進入園區，遂將大湖遊樂區之大門關上並上前
    欲盤查乙○○，乙○○見狀，為逃避查緝，遂基於毀損之故
    意，將所駕車輛調頭，以該車衝撞大湖遊樂區之大門，致大
    門毀損，員警即趨前制止，乙○○因見無法順利由大門逃逸
    ，遂倒車欲逃逸，然未幾即因車行不穩而翻車至一旁田中，
    員警即趨前逮捕乙○○，並查扣如附表1 編號4 所示之子彈
    6 顆、如附表1 編號1 所示之改造玩具手槍、置於前開手槍
    內如附表1 編號5 所示子彈1 顆及如附表2 編號2 至5 所示
    不具殺傷力之子彈6 顆。
五、案經宜蘭縣政府警察局移送宜蘭地方法院檢察署呈請臺灣高
    等法院檢察署檢察長令轉臺灣桃園地方法院檢察署檢察官偵
    查起訴。
    理  由
一、證據能力：
（一）按被告之自白，非出於強暴、脅迫、利誘、詐欺、疲勞訊
      問、違法羈押或其他不正之方法，且與事實相符者，得為
      證據，刑事訴訟法第156 條第1 項定有明文。被告並未抗
      辯其自白有前開不正方法之情形，應認其自白具有任意性
      ，而有證據能力。
（二）次按被告以外之人於審判外之言詞或書面陳述，除法律有
      規定者外，不得作為證據；被告以外之人於偵查中向檢察
      官所為之陳述，除顯有不可信之情況者外，得為證據；又
      被告以外之人於審判外之陳述，雖不符刑事訴訟法第159
      條之1 至第159 條之4 之規定，而經當事人於審判程序同
      意作為證據，法院審酌該言詞陳述或書面陳述作成時之情
      況，認為適當者，亦得為證據。當事人、代理人或辯護人
      於法院調查證據時，知有第159 條第1 項不得為證據之情
      形，而未於言詞辯論終結前聲明異議者，視為有前項之同
      意，刑事訴訟法第159 條第1 項、第159 條之1 第2 項、
      第159 條之5 分別定有明文。證人簡麗娟、簡慧瑜於警詢
      、檢察官偵查中所為之陳述，證人林正青、郭明雄、林振
      榮於檢察官偵查中所為之陳述，證人甲○○於、黃炳文警
      詢所為之陳述，雖屬審判外之陳述，惟被告於本院準備程
      序中並未主張證人前開陳述無證據能力，且迄於本院言詞
      辯論終結前均未表示異議，本院審酌前開供述證據作成時
      之情況，並無不能自由陳述之情形，亦無違法取證或其他
      瑕疵，認為以之作為證據為適當，自得為證據。
（三）卷附搜索、扣押筆錄、照片，經查並無不得作為證據之事
      由，依法自得作為證據。
（四）內政部警政署刑事警察局槍砲鑑定書，屬檢察官囑託鑑定
      之書面報告，依刑事訴訟法第208 條第1 項規定無須準用
      鑑定人具結之規定，且屬同法第159 條第1 項之法律另有
      規定之傳聞例外，自得作為證據。
（五）扣案附表所示之改造手槍、子彈，並非供述證據，無傳聞
      法則之適用，與本案具有關聯性，且上開物證經員警合法
      取得，具有證據能力。
二、得心證之理由：
（一）前開犯罪事實，業據被告乙○○於本院審理時坦承不諱（
      見本院96年2 月1 日審理筆錄），且有證人簡麗娟、簡慧
      瑜於警詢、檢察官偵查、本院審理時；證人林正青、林振
      榮於檢察官偵查中；證人郭明雄於檢察官偵查、本院審理
      時；證人即大湖遊樂區員工甲○○、證人即力順重機材料
      行負責人黃炳文於警詢之證述可佐，復有扣案前開具殺傷
      力之改造手槍1 支、卷附手槍照片4 紙可證。再93年6 月
      15日為警查扣如附表1 編號2 、3 、附表2 編號1 所示所
      示之子彈，經送內政部警政署刑事警局鑑驗結果認：(1)9
      顆，認均係由0.22吋建築工業用底火加裝直徑約6.0m m鋼
      珠而成之改造子彈，經採樣5 顆試射，均可擊發，認均具
      殺傷力。(2)2 顆，認均係由0.22吋建築工業用底火加裝直
      徑約5.9mm 土造彈頭而成之改造子彈，經實際試射，均可
      擊發，認均具殺傷力一節，有該局93年8 月2 日刑鑑字第
      0000000000號槍彈鑑定書1 份在卷可參（詳見附表1 、2
      ）。93年6 月17日為警查扣如附表1 編號1 所示之改造手
      槍1 支（槍枝管制編號0000000000）、如附表1 編號4 、
      5 、附表2 編號2 至5 所示之子彈，經送內政部警政署刑
      事警局鑑驗結果認：(1)送鑑掌心雷改造手槍1 支（槍枝管
      制編號0000000000），認係由仿德林吉雙管手槍製造之金
      屬玩具手槍，換裝土造金屬槍管改造而成之改造手槍，機
      械性能良好，可供擊發適用子彈使用，認具殺傷力。(2)送
      鑑改造子彈13顆，鑑驗情形如下：8 顆，認均係由口徑
      0.22吋建築工業用彈加裝直徑約6mm 鋼珠改造而成之改造
      子彈，採樣3 顆試射，均可擊發擊發，認均具殺傷力。
      2 顆，認均係由口徑0.22吋建築工業用彈加裝直徑5.98mm
      金屬彈頭改造而成之改造子彈，採樣1 顆試射，無法擊發
      ，認不具殺傷力。3 顆，認均係由口徑0.22吋建築工業
      用彈加裝直徑約6mm 鋼珠改造而成之改造子彈，惟送鑑時
      其鋼珠與彈殼已分離，認不具殺傷力。嗣經本院再將前開
      未試射之子彈6 顆送內政部警政署刑事警局鑑驗結果認：
      (1)1 顆，認係由口徑0.22吋建築工業用彈加裝直徑約5.98
      mm金屬彈頭改造而成之改造子彈，經實際試射，可擊發，
      認具殺傷力。(2)5 顆，認係由口徑0.22吋建築工業用彈加
      裝直徑約6.mm鋼珠改造而成之改造子彈：1 顆，送鑑時
      鋼珠和彈殼已分離，依現狀，認不具殺傷力。3 顆，經
      實際試射，均可擊發，認均具殺傷力。1 顆，經實際試
      射，雖可擊發，惟發射動能不足，認不具殺傷力等情，分
      有該局95年9 月6 日刑鑑字第0950121778號槍彈鑑定書、
      該局95年8 月7 日刑鑑字第0950101112號函在卷可按。足
      佐被告乙○○前開自白與事實相符。
（二）再被告乙○○雖另於92年4 月7 日為警查獲持有改造槍枝
      1 支、子彈7 顆，然被告乙○○此次持有之槍、彈之舉，
      係受其友人何文政之託而寄藏一節，有臺灣高等法院93年
      度上訴字第230 號判決可參，與本案基於自己意思而持有
      槍、彈，二者犯意個別。又被告乙○○另於92年8 月22日
      為警查獲持有改造手槍1 支、子彈8 顆，然被告乙○○持
      有前開槍、彈目的係為用以妨害吳嘉慧自由一節，為本院
      94年度訴字第614 號判決所是認，而被告乙○○於本院審
      理時自承持有本案槍、彈之目的係為防身所用（見本院96
      年2 月1 日審判筆錄），故被告乙○○前開2 次持有槍、
      彈之目的不同，況被告乙○○於92年8 月22日持槍妨害吳
      嘉慧自由同日即為警查獲，並查扣其所使用之槍、彈，而
      被告乙○○自前開案件為警查獲後，歷經偵審過程，均未
      陳述其另持有本案槍、彈之事，益見其意欲另行持有本案
      槍、彈，顯見被告乙○○本案持有槍、彈犯行，應係另行
      起意至明。綜上，被告乙○○持有本案槍、彈之舉，與其
      於92年4 月7 日、同年8 月22日為警查獲持有槍、彈之犯
      行犯意個別，應另行以予論科。
（三）綜上，本件事證明確，被告乙○○上揭犯行足可認定，應
      依法論科。
三、論罪科刑：
（一）新舊法之比較：
   1. 按行為後法律有變更者，適用行為時之法律。但行為後之
      法律有利於行為人者，適用最有利於行為人之法律，刑法
      第2 條第1 項定有明文，此條規定乃與刑法第1 條罪刑法
      定主義契合，而貫徹法律禁止溯及既往原則，係規範行為
      後法律變更所生新舊法律比較適用之準據法，是刑法第2
      條本身雖經修正，但刑法第2 條既屬適用法律之準據法，
      本身尚無比較新舊法之問題，應一律適用裁判時之現行刑
      法第2 條規定以決定適用之刑罰法律，先予辨明。又以本
      次刑法修正之比較新舊法，應就罪刑有關之共犯、未遂犯
      、想像競合犯、牽連犯、連續犯、結合犯，以及累犯加重
      、自首減輕暨其他法定加減原因（如身分加減）與加減例
      等一切情形，綜其全部罪刑之結果而為比較（最高法院95
      年5 月23日95年度第8 次刑庭會議決議可資參照）。又行
      為後刑法條文經修正，若僅為條文修正、實務見解明文化
      之修正，非法律變更，無有利、不利情形，應適用裁判時
      法（參照最高法院95年11月7 日95年度第21次刑庭會議決
      議）。按刑法第2 條第1 項之規定，係規範行為後「法律
      變更」所生新舊法比較適用之準據法，故被告行為後刑法
      條文之修正，對於被告並無有利或不利之情形者（例如新
      舊法處罰輕重相同，犯罪構成要件亦無寬嚴之別等），即
      無適用修正後刑法第2 條第1 項之規定比較新舊法適用之
      問題。新刑法第47條雖將舊刑法修正限制為受徒刑之執行
      完畢，或一部之執行而赦免後，5 年以內「故意」再犯有
      期徒刑以上之罪者，始成立累犯。但上述新舊法之規定，
      對於本件被告「故意」犯罪，亦無所謂「有利或不利」之
      情形。依上說明，應無適用修正後刑法第2 條第1 項之規
      定比較新舊法適用之問題，又修正後刑法第55條，雖將舊
      刑法第55條後段關於牽連犯之規定刪除，但其前段關於想
      像競合犯之規定並無變更，而其但書係科刑之限制，為法
      理之明文化，亦非屬法律之變更，並無適用修正後刑法第
      2 條第1 項之規定比較新舊法適用之問題（參最高法院95
      年度臺上字第5589號判決意旨）。經查：
    (1)被告行為時之刑法第33條第5 款原規定：「罰金：1 元以
      上」；而95年7 月1 日修正公布施行之刑法33條第5 款則
      規定：「罰金：新臺幣1,000 元以上，以百元計算之」，
      業將科處罰金之最低額提高至新臺幣1,000 以上，修正前
      之規定顯對於行為人較為有利。
    (2)被告行為時刑法第51條規定第5 款規定：「宣告多數有期
      徒刑者，於各刑中之最長期以上，各刑合併之刑期以下，
      定其刑期。但不得逾20年。」，修正後刑法第51條第5 款
      規定：「宣告多數有期徒刑者，於各刑中之最長期以上，
      各刑合併之刑期以下，定其刑期。但不得逾30年。」，比
      較結果，修正後刑法並非較有利於行為人。
    (3)經綜合全部罪刑之結果而為比較，並參諸前揭最高法院決
      議及修正後刑法第2 條第1 項前段、後段規定之從舊從輕
      原則，自應適用被告行為時即修正前之法律。
   2. 被告乙○○行為後，槍砲彈藥刀械管制條例於94年1 月26
      日經總統華總一義字第09400010101 號令修正公布，於同
      年1 月28日生效。該條例第8 條、第10條、第11條合併修
      正移列為修正條文第8 條，原條例第10、11條刪除。修正
      前槍砲彈藥刀械管制條例第11條第4 項之未經許可持有可
      發射子彈具有殺傷力之各式槍砲罪，移至新法第8 條第4
      項，除將舊法規定之「槍砲」修正為「槍枝」外，修正前
      第11條第4 項規定：「未經許可，持有、寄藏或意圖販賣
      而陳列第一項所列槍砲者，處1 年以上7 年以下有期徒刑
      ，併科新臺幣7,000,000 元以下罰金」，修正後第8 條第
      4 項規定：「未經許可持有第4 條第1 項第1 款所定其他
      可發射金屬或子彈具有殺傷力之各式槍枝者，處3 年以上
      10年以下有期徒刑，併科新臺幣7,000,000 元以下罰金」
      ，比較新舊法結果，以修正前之規定對於被告乙○○較為
      有利，依刑法第2 條第1 項但書之規定，應適用修正前之
      槍砲彈藥刀械管制條例第11條第4 項之規定處斷。至未經
      許可，持有子彈部分，新法並未修正，尚不生新、舊法比
      較之問題。
（二）核被告乙○○如事實欄二所示持有改造玩具手槍、子彈之
      所為，係犯修正前槍砲彈藥刀械管制條例第11條第4 項之
      未經許可持有可發射子彈具有殺傷力之改造手槍罪、同條
      例第12條第4 項之未經許可持有子彈罪。如事實欄三所示
      駕車衝撞員警林正青及巡邏車之所為，係犯刑法第135 條
      第1 項之妨害公務員執行職務罪、同法第138 條之損壞公
      務員職務上所掌管之物品罪、同法第277 條第1 項之傷害
      罪。如事實欄四所示收受不詳之人交付贓車之所為，係犯
      刑法第349 條第1 項之收受贓物罪。如事實欄四所示駕車
      衝撞大湖遊樂區大門之所為，係犯刑法第354 條之毀損罪
      。起訴意旨認被告乙○○前開持有改造玩具手槍犯行，係
      犯修正後槍砲彈藥刀械管制條例第8 條第4 項之罪，尚有
      未洽，惟經蒞庭檢察官當庭更正起訴法條為修正前槍砲彈
      藥刀械管制條例第11條第4 項（見本院95年11月1 日審判
      筆錄），並據以論告，故此部分不生變更起訴法條之問題
      。又被告乙○○前開損壞公務員職務上所掌管之物品之犯
      行，檢察官雖未引用刑法第138 條之法條，惟於起訴書犯
      罪事實欄已就被告駕車衝撞警員所駕之巡邏車，造成該巡
      邏車受損之經過有所論述記載，該部分應認為業經起訴，
      本院自應予以審究，且經本院依刑事訴訟法第95條之規定
      告知被告此部分之罪名，予其辯解之機會，已充分保障其
      防禦權利，故本院得逕行引用前開法條論罪科刑，附此指
      明。被告乙○○所犯未經許可持有具有殺傷力之改造手槍
      罪、持有具有殺傷力之子彈罪2 罪間，及被告乙○○所犯
      前開妨害公務員執行職務罪、傷害罪、損壞公務員職務上
      所掌管之物品罪3 罪間，分別為1 行為觸犯數罪名，應依
      修正後刑法第55條想像競合犯之規定，分別從一重之持有
      改造手槍罪、損壞公務員職務上所掌管之物品罪處斷。被
      告乙○○前開持有改造手槍罪、損壞公務員職務上所掌管
      之物品罪、收受贓物罪、毀損罪，分屬不同行為，且犯意
      各別，應分論併罰。被告乙○○有如事實欄所載論罪科刑
      及執行情形，有臺灣高等法院被告前案紀錄表1 份在卷可
      稽，其於有期徒刑執行完畢5 年以內再故意犯本件有期徒
      刑以上之罪，應依修正後刑法第47條，論以累犯，並加重
      其刑。爰審酌被告乙○○前有有多項違反槍砲彈藥刀械管
      制條例案件前科，素行不佳，再於本案為警查獲持有槍枝
      、子彈，復為躲避警方查緝，駕車衝撞警車、員警，或毀
      損他人物品以逃逸，顯無視公權力之行使，且對他人身體
      、財產造成損害，及其於短短數日內為前開數件犯行，犯
      罪情節非輕，及其教育程度、生活狀況、犯罪後態度等情
      ，分別量處如主文所示之刑，並定其應執行之刑。末按易
      服勞役之折算標準及期限，於新法施行後，應依新法第2
      條第1 項之規定，適用最有利於行為人之法律（參照最高
      法院95年11月7 日95年度第21次刑庭會議決議）。被告乙
      ○○犯罪時之刑法第42條第2 項規定：「易服勞役以1 元
      以上3 元以下，折算1 日。但勞役期限不得逾6 個月。」
      ，再依修正前罰金罰鍰提高標準條例第2 條前段規定（現
      已刪除），就其原定數額提高為100 倍折算1 日，是應以
      銀元300 元即新臺幣900 元折算1 日；惟95年7 月1 日修
      正公布施行之刑法，將易服勞役折算標準移至第42條第3
      項，修正為：「易服勞役以新臺幣1,000 元、2,000 元或
      3,000 元折算1 日。但勞役期限不得逾1 年。」，新法修
      正易服勞役之折算標準，提高以新臺幣1,000 元、2,000
      元、3,000 元折算1 日，使行為人易服勞役之日數減少，
      如折算結果，均未逾6 個月之日數，則新法對行為人較為
      有利，自應依新法諭知易服勞役之折算標準；另易服勞役
      期間，修正前最長為6 個月之日數，修正後，將易服勞役
      之期間提高為1 年，如折算結果逾6 個月日數，則舊法對
      於行為人較為有利，應適用舊法諭知易服勞役之折算標準
      （臺灣高等法院暨所屬法院因應新修正刑法施行座談會提
      案第2 號問題7 參照）。本件被告乙○○持有改造手槍、
      子彈部分之犯行經量處併科罰金新臺幣50,000元，其所併
      科之罰金，不論依修正前後之折算標準，未逾6 個月，故
      比較修正前後之易服勞役折算標準，以修正後之規定，較
      有利於被告乙○○，依前開說明，就被告乙○○判處罰金
      刑部分，適用修正後之刑法第42條第3 項規定，定其折算
      標準。
（三）扣案如附表1 編號1 所示之改造玩具手槍1 把，屬違禁物
      ，依從刑附屬主刑原則，依修正前刑法第38條第1 項第1
      款規定宣告沒收。又扣案如附表1 編號2 至5 所示之改造
      子彈合計14顆，原雖具殺傷力，但因於送鑑定後經試射，
      已不具殺傷力，非屬違禁物，且試射後之彈頭、彈殼，亦
      非供被告犯罪所用之物，故不宣告沒收。至扣案如附表2
      所示之子彈10顆，因無殺傷力或無法證明其具有殺傷力，
      均非屬違禁物，亦非被告犯罪所用或因犯罪所得之物，故
      不予宣告沒收。
四、公訴意旨另謂：被告乙○○於不詳時、地，取得子彈19顆（
    其中14顆如附表1 編號2 至5 所述，已論罪如上）而持有之
    ，先於93年6 月15日上午7 時50分許，在宜蘭縣宜蘭市○○
    路22巷18號前，為警查獲子彈11顆（其中7 顆如附表1 編號
    2 、3 所示，已論罪如上），復於同年月18日凌晨2 時許，
    在宜蘭縣員山鄉大湖遊樂區內，為警查獲子彈8 顆（原查獲
    13顆，其中5 顆不具殺傷力，未經檢察官起訴。至起訴書所
    載之8 顆之其中7 顆如附表1 編號4 、5 所示，已論罪如上
    ），因認被告乙○○持有前述論罪科刑以外之其餘5 顆子彈
    ，另涉有槍砲彈藥刀械管制條例第12條第4 項之未經許可持
    有子彈罪。然查：
（一）93年6 月15日上午7 時50分許，在宜蘭縣宜蘭市○○路22
      巷18號前，為警查獲之子彈11顆，僅其中7 顆經試射而鑑
      驗其殺傷力一節，有內政部警政署刑事警察局93年8 月2
      日刑鑑字第0000000000號槍彈鑑定書1 份在卷可參，而其
      餘4 顆子彈既未經試射，自無從認定是否具有殺傷力。且
      經本院函詢前開查獲子彈去向，宜蘭縣警察局函覆本院稱
      ：該等子彈經送內政部警政署刑事警察局鑑驗完畢（93年
      8 月2 日刑鑑字第0000000000號）後，已將證物於93年8
      月18日陳送臺灣宜蘭地方法院檢察署贓物庫保管（93年度
      保管字第1859號）等情，有該局95年11月20日警刑偵二字
      第0951040727號、96年1 月5 日警刑偵二字第0961100109
      號函在卷可按，然經向臺灣宜蘭地方法院檢察署函查，其
      函覆本院稱：該署93年度扣案之贓證物品，起於93年保管
      1 號至1370號止，並無93年保管1859號，且該署93年保管
      859 號扣押物品並非子彈11顆等情，亦有該署95年11月29
      日宜檢東總臧字第0950900160號函在卷可按，是本院亦無
      從調取前開子彈送鑑，故就前開未試射之子彈4 顆（即附
      表2 編號1 所示），自無證據證明其有殺傷力。
（二）又同年月18日凌晨2 時許，在宜蘭縣員山鄉大湖遊樂區內
      ，為警查獲之子彈13顆（公訴人認其中8 顆具有殺傷力）
      ，經送實際試射鑑驗結果，僅有如附表1 編號4 、5 所示
      之子彈7 顆具有殺傷力一情，有內政部警政署局95年9 月
      6 日刑鑑字第0950121778號槍彈鑑定書、該局95年8 月7
      日刑鑑字第0950101112號函各1 份在卷可按（此次查扣子
      彈合計13顆之鑑定結果詳如附表1 編號4 、5 及附表2 編
      號2 至5 所示），其餘不具殺傷力之子彈，自與槍砲彈藥
      刀械管制條例第4 條第1 項所指之子彈要件不符。
（三）綜上所述，93年6 月15日查扣之未試射之子彈4 顆（即附
      表2 編號1 所示），因無證據證明其有殺傷力；同年月18
      日查扣之子彈13顆，其中不具殺傷力之子彈有6 顆（即附
      表2 編號2 至5 所示），前開子彈或不具殺傷力，或無法
      證明其具殺傷力，縱被告持有之，尚難遽以槍砲彈藥刀械
      管制條例第12條第4 項之無故持有具殺傷力之子彈罪相繩
      ，本應就此部分為無罪之諭知，惟公訴人認被告乙○○持
      有此部分子彈犯行，與前揭論罪科刑之未經許可持有可發
      射子彈具有殺傷力之改造玩具手槍、具殺傷力子彈罪間，
      ，有想像競合裁判上一罪之關係，爰不另為無罪之諭知。
據上論斷，應依刑事訴訟法第299 條第1 項前段，修正前槍砲彈
藥刀械管制條例第11條第4 項、第12條第4 項，修正後刑法第2
條第1 項、第11條前段，行為時刑法第135 條第1 項、第138 條
、第277 條第1 項、第349 條第1 項、第354 條，修正後刑法第
55條、第47條第1 項，修正前刑法第51條第5 款、第38條第1 項
第1 款，修正後刑法第42條第3 項，刑法施行法第1 條之1 第1
項、第2 項前段，判決如主文。
本案經檢察官施宣旭到庭執行職務。
中　　華　　民　　國　　96　　年　　3 　　月　　1 　　日
　　　　　  　　　　  刑事第九庭審判長法　官  何信慶
                                      法　官  胡芷瑜
                                      法　官  何燕蓉
以上正本證明與原本無異。
如不服本判決，應於判決送達後10日內向本院提出上訴狀（應附
繕本）。
         　　　　　　　　　　　　　　 書記官　許弘樺
中　　華　　民　　國　　96　　年　　3 　　月　　1 　　日
附錄本案論罪科刑法條：
中華民國刑法第277 條（普通傷害罪）
傷害人之身體或健康者，處3 年以下有期徒刑、拘役或1 千元以
下罰金。
犯前項之罪因而致人於死者，處無期徒刑或7 年以上有期徒刑；
致重傷者，處3 年以上10年以下有期徒刑。
中華民國刑法第349 條（普通贓物罪）
收受贓物者，處3 年以下有期徒刑、拘役或5 百元以下罰金。
搬運、寄藏、故買贓物或為牙保者，處5 年以下有期徒刑、拘役
或科或併科1 千元以下罰金。
中華民國刑法第354 條（毀損器物罪）
毀棄、損壞前二條以外之他人之物或致令不堪用，足以生損害於
公眾或他人者，處2 年以下有期徒刑、拘役或5 百元以下罰金。
因贓物變得之財物，以贓物論。
附表1：
┌──┬───────────────────────┬──────────┐
│編號│        槍    彈    名    稱                  │    鑑 定 報 告     │
├──┼───────────────────────┼──────────┤
│ 1  │仿德林吉雙管手槍製造之金屬玩具手槍，換裝土造金│內政部警政署刑事警察│
│    │屬槍管改造而成之改造手槍1支（槍枝管制編號：   │局93年7月2日刑鑑字第│
│    │0000000000號）                                │0000000000號槍彈鑑定│
│    │                                              │書                  │
├──┼───────────────────────┼──────────┤
│ 2  │0.22吋建築工業用底火加裝直徑約6.0mm鋼珠而成之 │內政部警政署刑事警察│
│    │改造子彈5顆                                   │局93年8月2日刑鑑字第│
│    │                                              │0000000000號槍彈鑑定│
│    │                                              │書                  │
├──┼───────────────────────┼──────────┤
│ 3  │0.22吋建築工業用底火加裝直徑約5.9mm土造彈頭而 │內政部警政署刑事警察│
│    │成之改造子彈2顆                               │局93年8月2日刑鑑字第│
│    │                                              │0000000000號槍彈鑑定│
│    │                                              │書                  │
├──┼───────────────────────┼──────────┤
│ 4  │口徑0.22吋建築工業用彈加裝直徑約6mm鋼珠改造而 │1.內政部警政署刑事警│
│    │成之改造子彈6顆                               │  察局93年7月2日刑鑑│
│    │                                              │  字第0000000000號槍│
│    │                                              │  彈鑑定書          │
│    │                                              │2.內政部警政署刑事警│
│    │                                              │  察局95年8月7日刑鑑│
│    │                                              │  字第0950101112號函│
├──┼───────────────────────┼──────────┤
│ 5  │口徑0.22吋建築工業用彈加裝直徑約 5.98mm金屬彈 │內政部警政署刑事警察│
│    │頭改造而成之改造子彈1顆                       │局95年8月7日刑鑑字第│
│    │                                              │0950101112號函      │
└──┴───────────────────────┴──────────┘
附表2：
┌──┬───────────────────────┬──────────┐
│編號│        槍    彈    名    稱                  │    鑑 驗 結 果     │
├──┼───────────────────────┼──────────┤
│ 1  │0.22吋建築工業用底火加裝直徑約6.0mm鋼珠而成之 │未經試射，無法證明具│
│    │改造子彈4顆                                   │殺傷力（見內政部警政│
│    │                                              │署刑事警察局93年8 月│
│    │                                              │2日 刑鑑字第0931348 │
│    │                                              │96號槍彈鑑定書）    │
├──┼───────────────────────┼──────────┤
│ 2  │口徑0.22吋建築工業用彈加裝直徑約6mm鋼珠改造而 │送鑑時鋼珠和彈殼已分│
│    │成之改造子彈1顆                               │離，依現狀，認不具殺│
│    │                                              │傷力（見內政部警政署│
│    │                                              │刑事警察局95年8月7日│
│    │                                              │刑鑑字第0950101112號│
│    │                                              │函）                │
├──┼───────────────────────┼──────────┤
│ 3  │口徑0.22吋建築工業用彈加裝直徑約6mm鋼珠改造而 │經實際試射，雖可擊發│
│    │成之改造子彈1顆                               │，惟發射動能不足，認│
│    │                                              │不具殺傷力（見內政部│
│    │                                              │警政署刑事警察局95年│
│    │                                              │8月7日刑鑑字第095010│
│    │                                              │1112號函）          │
├──┼───────────────────────┼──────────┤
│ 4  │口徑0.22吋建築工業用彈加裝直徑約 5.98mm金屬彈 │無法擊發，認不具殺傷│
│    │頭改造而成之改造子彈1顆                       │力（見內政部警政署刑│
│    │                                              │事警察局93年7月2日刑│
│    │                                              │鑑字第0000000000號槍│
│    │                                              │彈鑑定書）          │
├──┼───────────────────────┼──────────┤
│ 5  │口徑0.22吋建築工業用彈加裝直徑約6mm鋼珠改造而 │送鑑時鋼珠與彈殼已分│
│    │成之改造子彈3顆                               │離，認不具殺傷力（見│
│    │                                              │內政部警政署刑事警察│
│    │                                              │局93年7月2日刑鑑字第│
│    │                                              │0000000000號槍彈鑑定│
│    │                                              │書）                │
└──┴───────────────────────┴──────────┘
